【裁判字號】    92,易,763
【裁判日期】    921231
【裁判案由】    竊盜等
【裁判全文】
臺灣士林地方法院刑事判決                          九十二年度易字第七六三號
    公  訴  人  臺灣士林地方法院檢察署檢察官
    被      告  丙  ○
右列被告因竊盜案件，經檢察官聲請以簡易判決處刑（九十二年度偵字第七九○一號
）及移
處刑（九十二年度湖簡字第三０號），移由本院刑事庭改依通常程序審理，經訊問被
告後，被告為認罪之答辯，認為宜以簡式審判程序審理並判決如左：
    主  文
丙○連續攜帶兇器竊盜，累犯，處有期徒刑壹年。鑰匙、拔釘器、銼刀、螺絲起子各
壹支均沒收。
    事  實
一、丙○有多次竊盜、贓物前科，最近一次為民國八十五年間因竊盜案件，經臺灣臺
    北地方法院以八十五年度易字第二二三八號判處有期徒刑二年，並於刑之執行前
    令入勞動場所強制工作三年，經上訴駁回而確定，於八十六年四月八日起強制工
    作，而於八十八年十月三日經裁定免除強制工作執行，接續執行前開有期徒刑，
    至八十九年十月十二日甫縮刑期滿執行完畢。詎仍不知悔改，基於意圖為自己不
    法所有之竊盜概括犯意，連續於：（一）九十二年八月十九日中午十二時許，在
    臺北市○○區○○路二六三巷口，見乙○○所有之車牌號碼ＤＢ－六五八七號自
    用小客車停放於該處，即以其所攜帶客觀上對人之生命、身體具有危險性足資為
    兇器使用之拔釘器，損壞前開車輛之後行李廂鎖頭，使之不堪使用而足以生損害
    於乙○○，欲進入該車內行竊，然因行李箱鎖頭遭破壞後，行李箱蓋仍然無法打
    開，丙○乃又以其攜帶客觀上對人生命、身體具有危險性足資供兇器使用之銼刀
    琢磨適合該車車門之鑰匙，繼而開啟該車左前車門，進入車內，竊取車內行動電
    話電池一個得手後，正欲離去之際，為巡邏員警當場查獲，並當場扣得其行竊所
    用之拔釘器、銼刀、鑰匙等物。（二）於九十二年九月二十六日下午二時許，與
    其友人王明孝（所涉竊盜、毀損犯行，另由檢察官偵辦中）相約一起行竊作案，
    兩人乃基於竊盜之共同犯意聯絡，於臺北市○○區○○街九十五號前，由丙○在
    附近把風，王明孝則以客觀上對人之生命、身體具危險性足資為兇器使用之螺絲
    起子一把，損壞甲○○所有車牌號碼Ｃ二－八九二九號自小客車右前門鎖頭，致
    令不堪用並生損害於甲○○後，開啟車門正欲進入車內竊取車內音響而行竊未遂
    之際，為甲○○發現，向附近巡邏員警報案並共同圍捕，當場逮獲丙○，王明孝
    則趁隙攜帶作案用之螺絲起子逃逸。
二、案經臺北市政府警察局南港分局報請臺灣士林地方法院檢察署檢察官偵查聲請簡
    易判決處刑及移送併辦。
    理  由
一、右開犯罪事實，業據被告丙○於警訊、偵查及本院審理中坦承不諱（九十二年度
    偵字第七九○一號偵查卷，下稱偵查卷，第六至七頁偵訊筆錄、第三十至三三頁
    訊問筆錄；九十二年度偵字第九三九六號偵查卷，下稱併辦卷，第六至八頁偵訊
    筆錄；本院卷第二六至二九頁審判筆錄參照），核與被害人乙○○於警訊中（偵
    查卷第五頁偵訊筆錄參照）、甲○○於警訊中（併辦卷第九至十頁偵訊筆錄參照
    ）指訴遭竊盜情節相符，並有被害人乙○○領回被竊贓物而簽立之贓物認領保管
    單（偵查卷第十一頁參照）、竊案現場照片（偵查卷第九頁、第四三至四五頁；
    併辦卷第十五至十八頁參照）在卷可稽，且有扣案之被告作案所用拔釘器、挫刀
    、鑰匙一支可資佐證，足認被告之自白與事實相符，右開犯罪事實應可認定。是
    本案事證明確，被告犯行堪以認定。
二、按刑法第三百二十一條第一項第三款之攜帶兇器竊盜罪，係以行為人攜帶兇器竊
    盜為其加重條件，此所謂兇器，其種類並無限制，凡客觀上足對人之生命、身體
    、安全構成威脅，具有危險性之兇器均屬之，且祇須行竊時攜帶此種具有危險性
    之兇器為已足，並不以攜帶之初有行兇之意圖為必要，且螺絲起子為足以殺傷人
    生命、身體之器械，顯為具有危險性之兇器，最高法院七十九年台上字第五二五
    三號判例可資參照。被告丙○攜帶前端銳利之拔釘器一支及挫刀一支，及與同案
    共犯王明孝攜帶螺絲起子一支，開啟或破壞車門門鎖、後行李箱鎖頭進入車內行
    竊，雖僅係將拔釘器、挫刀及螺絲起子作為行竊之工具，惟由卷附該等工具照片
    觀之，該拔釘器、銼刀均係尖銳鐵器，其客觀上均足對人之生命、身體、安全構
    成威脅，已係屬具有危險性之兇器無疑，而螺絲起子，本為足以殺傷人生命、身
    體之器械，已如前述，是雖被告自始並無用以行兇之意圖，自仍該當攜帶兇器竊
    盜罪。故核被告丙○之所為係犯刑法第三百二十一條第一項第三款之攜帶兇器竊
    盜既遂罪、同條第二項、第一項第三款之攜帶兇器竊盜未遂罪及刑法第三百五十
    四條之毀損罪。被告與王明孝就如事實欄一、（二）部分攜帶兇器竊盜未遂及毀
    損犯行彼此間有犯意之聯絡、行為之分擔，應論以共同正犯。被告先後攜帶兇器
    竊盜既遂、共同攜帶兇器竊盜未遂犯行，及先後二次毀損犯行，各時間緊接，各
    所犯均為構成要件相同之罪，顯係各基於概括之犯意所為，應各依刑法第五十六
    條論以連續攜帶兇器竊盜既遂、連續毀損一罪，並各加重其刑。被告所犯連續攜
    帶兇器竊盜罪及毀損罪間，有方法、目的之牽連關係，應從一重之連續攜帶兇器
    罪論處。又被告有如事實欄所述之前科，經判處有期徒刑確定，並執行完畢，有
    臺灣高等法院被告全國前案紀錄表在卷可稽，其於有期徒刑執行完畢後五年內再
    犯本件有期徒刑以上之本罪，為累犯，應依刑法第四十七條規定遞予加重其刑。
    公訴意旨雖僅就被告如事實欄一、（一）所示之攜帶兇器竊盜、毀損犯行起訴，
    而未就被告如事實欄一、（二）所示共同攜帶兇器竊盜未遂、毀損部分犯行於起
    訴書中敘及，然此部分核與前開起訴並論罪部分有連續犯裁判上一罪之關係，本
    於審判不可分之原則，本院自得併予審究。爰審酌被告身強力壯，並已有多次竊
    盜前科紀錄受徒刑、強制工作之執行完畢後，竟仍不思正途，仍為本件竊盜犯行
    ，然犯後均坦承犯行，態度尚佳，及其犯罪之手段、犯罪時所受之刺激、品性、
    生活狀況、智識程度等一切情狀，量處如主文所示之刑，以玆警懲。扣案拔釘器
    、挫刀、鑰匙一支係被告所有供其竊盜犯罪所用，而共犯王明孝所攜帶之螺絲起
    子，為共犯王明孝所有，供二人共同竊盜犯罪所用，業據被告供明在卷，自均應
    依刑法第三十八條第一項第二款宣告沒收。至其餘扣案螺絲起子二支、尖嘴鉗、
    六號及八號板手各一支，均係被告置放於其所駕駛之營業小客車內供作修理車輛
    之用，亦為被告供明在卷，且均係警方由被告平日所駕駛之營業小客車所搜得，
    有卷附自願受搜索同意書、搜索扣押筆錄可稽，衡情並非被告供作本件犯罪所用
    或預備之物，自不必宣告沒收，併此敘明。
三、據上論斷，應依刑事訴訟法第四百五十二條、第二百七十三條之一第一項、第二
    百九十九條第一項前段，刑法第五十六條、第三百二十一條第一項第三款、第三
    百五十四條、第五十五條、第四十七條、第三十八條第一項第二款，罰金罰鍰提
    高標準條例第一條前段，判決如主文。
本案經檢察官王碧霞到庭執行職務。
中      華       民       國    九十二    年    十二    月    三十一    日
                                      臺灣士林地方法院刑事第七庭
                                          法  官  王  沛  雷
右正本證明與原本無異。
如不服本件判決，得自判決送達之日起十日內，向本院提起上訴。
                                          書記官  詹  志  鵬
中      華       民  國    九十三    年     一     月      六      日
附錄本判決論罪科刑依據之法條：
中華民國刑法第三百二十一條第一項第三款：
  犯竊盜罪而有左列情形之一者，處六月以上、五年以下有期徒刑：
  三  攜帶兇器而犯之者。
中華民國刑法第三百五十四條：
  毀棄、損壞前二條以外之他人之物或致令不堪用，足以生損害於公眾或他人者，處
  二年以下有期徒刑、拘役或五百元以下罰金。


司法院資訊處製作；財團法人民間司法改革基金會備份。
